【裁判字號】    95,易,753
【裁判日期】    950731
【裁判案由】    毒品危害防制條例
【裁判全文】
臺灣桃園地方法院刑事判決               95年度易字第753號
公  訴  人  臺灣桃園地方法院檢察署檢察官
被      告  甲○○
指定辯護人  本院公設辯護人楊晴翔
上列被告因毒品危害防制條例案件，經檢察官提起公訴（95年度
毒偵字第2119號），被告於本院行準備程序中就被訴事實為有罪
之陳述，由本院合議庭裁定由受命法官獨任進行簡式審判程序，
後經檢察官聲請依協商程序判決，本院判決如下：
    主      文
甲○○施用第二級毒品，累犯，處有期徒刑柒月。扣案之第二級
毒品甲基安非他命貳包（驗餘含塑膠袋共重參點壹貳柒公克）沒
收銷燬；扣案之保特瓶製吸食器壹組沒收之。
    事實及理由
一、甲○○前因竊盜案件，經本院以91年度易字第1032號判決判
    處有期徒刑11月確定，又因毒品危害防制條例案件，經本院
    以92年度壢簡字第1177號判決判處有期徒刑6 月確定，再因
    竊盜案件，經本院以92年度易字第624 號判決判處有期徒刑
    1 年確定，3 罪接續執行，於民國94年6 月17日縮短刑期假
    釋，刑期至94年12月9 日屆滿，以已執行論；另其前因施用
    毒品案件，經本院裁定施以強制戒治，於93年1 月5 日停止
    戒治，後於93年7 月16日期滿。竟未能戒除毒癮，基於施用
    第2 級毒品甲基安非他命之犯意，而於強制戒治執行完畢後
    5 年內之95年4 月6 日凌晨1 時許，在友人張美玲位於桃園
    縣楊梅鎮○○路○ 段551 巷65弄61號2 樓住處，以保特瓶製
    吸食器施用第二級毒品甲基安非他命1 次；嗣為警於當日晚
    上11時許，在上址查獲上情，並扣得安非他命2 包（含塑膠
    袋共重3.150 公克）及其所有供（但非專供）其施用毒品所
    用之上開吸食器1 組。案經桃園縣政府警察局平鎮分局報請
    本院檢察署檢察官偵查起訴。
二、證據名稱：
  (一)被告甲○○警、偵訊及本院中之自白。
  (二)扣案之安非他命、保特瓶製吸食器1 組。
  (三)台灣檢驗科技股份有限公司濫用藥物尿液檢驗報告及被採尿
    人姓名編號對照表（編號：F-151 號）各1 件。
  (四)行政院衛生署管制藥品管理局鑑定書1 件。
三、本件經檢察官與被告於審判外達成協商之合意，且被告業已
    認罪，其合意內容為：被告願受之科刑範圍為有期徒刑7 月
    。經查上開合意並無刑事訴訟法第455 條之4 第1 項所列情
    形之一，檢察官聲請改依協商程序而為判決，本院爰不經言
    詞辯論，於協商合意範圍內為協商判決，合先敘明。
四、被告前因施用毒品案件，經本院裁定施以強制戒治，於93年
    1 月5 日停止戒治，後於93年7 月16日期滿，此有臺灣高等
    法院被告前案紀錄表在卷可參，被告於強制戒治執行完畢後
    ，5 年內再施用毒品，應依法追訴處罰。
五、按新法第2 條第1 項之規定，係規範行為後法律變更所生新
    舊法律比較適用之準據法，於新法施行後，應適用該條項之
    規定，為「從舊從輕」之比較；又從刑附屬於主刑，除法律
    有特別規定者外，依主刑所適用之法律（最高法院95年度第
    8 次刑事庭會議決議參照）。查被告行為後，刑法第47條之
    規定，業於94年1 月7 日修正公布，並於95年7 月1 日施行
    ，修正前刑法第47條規定：「受有期徒刑之執行完畢，或受
    無期徒刑或有期徒刑一部之執行而赦免後，5 年以內再犯有
    期徒刑以上之罪者，為累犯，加重本刑至二分之一。」修正
    後刑法第47條第1 項規定：「受徒刑之執行完畢，或一部之
    執行而赦免後，5 年以內故意再犯有期徒刑以上之罪者，為
    累犯，並加重本刑至二分之一。」此涉及刑之加重之科刑規
    範變更，自屬法律變更，而被告前揭「一、」所述之前案記
    錄，無論依修正前或修正後之刑法第47條規定，均構成累犯
    ，修正後之法律並未較有利於被告，故依據修正後之刑法第
    2 條第1 項前段，應適用修正前之刑法第47條規定論以累犯
    。則沒收部分：
  (一)扣案之第二級毒品甲基安非他命2 包（含塑膠袋共重3.150
    公克，取樣0.023 公克化驗，驗餘含塑膠袋共重3.127 公克
    ）係查獲之第二級毒品，不問是否屬於犯人所有，均應依毒
    品危害防制條例第18條第1 項前段之規定，諭知沒收銷燬；
    而該2 個塑膠袋無法與毒品分離秤重，顯不能完全析離，均
    應依同條項之規定併諭知沒收銷燬；至取樣化驗部分既已因
    驗畢用罄滅失，不另諭知沒收銷燬。
  (二)另扣案之保特瓶製吸食器1 組（即95年度毒偵字第2119號卷
    第26頁照片右方之吸食器），為被告所有，迭據其供述甚詳
    ，雖非專供其施用第二級毒品之器具，但仍係供其犯罪所用
    之物，爰依修正前刑法第38條第1 項第2 款併予宣告沒收；
    至於其餘同遭扣案之海洛因、注射針筒等物，毒品部分顯與
    本件無關，針筒等物，被告均否認為其所有，且查無證據證
    明係被告所有，故均不併予宣告沒收。
六、應適用之法條：刑事訴訟法第273 條之1 第1 項、第455 條
    之2 第1 項、第455 條之4 第2 項、第455 條之8 、第455
    條之11第2 項，毒品危害防制條例第10條第2 項、第18條第
    1 項前段，修正後刑法第2 條第1 項前段、第11條，修正前
    刑法第47條、第38條第1 項第2 款，逕以判決處如主文所示
    之刑。
七、協商判決除有刑事訴訟法第455 條之4 第1 項第1 款於本訊
    問程序終結前，被告撤銷協商合意或檢察官撤回協商聲請者
    ；第2 款被告協商之意思非出於自由意志者；第4 款被告所
    犯之罪非第455 條之2 第1 項所定得以聲請協商判決者；第
    6 款被告有其他較重之裁判上一罪之犯罪事實者；第7 款法
    院認應諭知免刑或免訴、不受理者情形之一，及違反同條第
    2 項「法院應於協商合意範圍內為判決；法院為協商判決所
    科之刑，以宣告緩刑或二年以下有期徒刑、拘役或罰金為限
    」之規定者外，不得上訴。
八、本件如得上訴，而如不服本件判決，得自收受判決送達之日
    起10日內，向本院提出上訴書狀（須附繕本），上訴於第二
    審法院。
中    華    民    國    95    年    7     月    31    日
                  刑事第五庭    法  官  吳勇毅
以上正本證明與原本無異。
                                書記官  陳夏施
中    華    民    國    95    年    8     月    8     日
附錄本件論罪科刑法條全文：
毒品危害防制條例第10條第2項
施用第二級毒品者，處 3 年以下有期徒刑。


司法院資訊處製作；財團法人民間司法改革基金會備份。
